# 信托次级权益人的核算和列报

提问人：lavenderwangyan 时间：2020-02-13 10:23:45
求教陈版，关于信托次级权益人的核算和列报。 根据 2017 年A公
司与B集团签署的《战略合作协议》，双方拟共同出资参与“C信托计划”，C信托资金将用于双方共同开发的项目，该等项目在同等条件下应优先采购A公司产品。
2017 年，A公司、D公司（B集团下属控股子公司）分别与C信托计划所属信托公司（以下简称C信托公司）签署了信托合同，C信托计划募集金额为 79,247.45 万元，A公司与D公司作为次级委托人，按 6 ： 4 的比例共同认购C信托计划次级份额计 1,584.97 万元，其中A公司认购 950.96 万元，D公司认购 634.01 万元，剩余由优先级委托人E提供。
2017 年 ， C信托分别与 34 家融资方签订了《信托贷款合同》，C信托公司约定以其设立的C信托计划募集到的资金 79,247.45 万元，用于 34 家融资方发放贷款，用于开发前述项目。为保证信托计划的顺利运作，A公司与D公司共同为上述信托计划融资方提供差额补足担保，其中A公司负担差额补足款的 60%， D公司负担差额补足款的40%。同时，A公司与D公司拟于信托计划成立之日起的第 3 年内按照 6 ： 4 的比例远期受让信托计划优先级委托人E的全部份额，公司拟受让的信托份额最高不超过430,137,360 元。
根据 2017 年 12 月A公司与D公司签订的信托收益权转让合同，A公司将其享有的 237.74万元信托资金对应的信托收益权转让给D公司。转让后， A公司占次级收益权份额、差额补足担保以及远期受让信托计划的比例调整为45%，D公司的比例调整为 55%。 截至 2017 年 12 月 31 日，转让已完成。 2017 年度、 2018 年度A公司将该信托计划计入长期股权投资——联营企业核算， 因A公司作为次级委托人和次级受益人，在存续期间不享有信托收益，仅在信托计划终止时按约定分配信托收益，故未确认过投资收益的。
问题（ 1 ）：A公司 2017 年度、 2018 年度的列报和会计核算是否
正确？ 问题（ 2 ）： 2019 年在新金融工具准则下，上述信托计划应如何列报、如何核
算？

回答人：chenyiwei
1 、A公司作为次级委托人和次级受益人，享有次级份额为 45 ％，一般理解可以认为具有重大影响，可按权益法核算在该信托的次级份额和次级收益中所享有或应承担的份额。资产负债表上列报为其他非流动资产。
2 、如果A对该信托具有重大影响，则不适用金融工具准则， 2017 年新修订的金融工具准则对本案例的核算不产生影响。